【裁判字號】    96,易,1432
【裁判日期】    970430
【裁判案由】    竊盜
【裁判全文】
臺灣桃園地方法院刑事判決              96年度易字第1432號
公  訴  人  臺灣桃園地方法院檢察署檢察官
被      告  乙○○
上列被告因竊盜案件，經檢察官聲請簡易判決處刑（96年度偵字
第2768號），本院認不宜以簡易判決處刑，適用通常訴訟程序判
決如下：
    主  文
乙○○踰越安全設備竊盜，處有期徒刑捌月，減為有期徒刑肆月
，如易科罰金，以新臺幣壹仟元折算壹日。緩刑年。
    事  實
一、乙○○意圖為自己不法之所有，於民國95年12月1 日下午5
    、6 時許，行經設於桃園縣蘆竹鄉○○路1 號私立開南大學
    內之熱門音樂社社團辦公室（社團辦公室編號第209 室，下
    稱209 室），因見無人在209 室內，該處之窗戶亦未上鎖，
    而其內存放有價值之物品，認有機可趁，遂先以踰越屬於該
    處安全設備之窗戶之方式侵入209 室，復徒手竊取由上開熱
    門音樂社社長甲○○所保管持有之音箱5 個（VICTOR廠牌GA
    -15 型號4 個，GB-15 型號1 個，價值總計約新臺幣「下同
    」8,750 元，下稱系爭音箱），得手後，即透過雅虎奇摩拍
    賣網站，將其中1 個GA-15 型號系爭音箱以1,500 元代價售
    與他人，得款供己花用殆盡。嗣於96年1 月6 日，甲○○在
    雅虎奇摩拍賣網站上發現系爭音箱之拍賣訊息，報警處理後
    始循線查悉上情。
二、案經桃園縣政府警察局移送臺灣桃園地方法院檢察署檢察官
    偵查後聲請以簡易判決處刑。
    理  由
壹、程序方面：
    按檢察官聲請以簡易判決處刑之案件，經法院認為有刑事訴
    訟法第451 條之1 第4 項但書之情形者，應適用通常程序審
    判之，同法第452 條定有明文。經查，本件被告乙○○被訴
    竊盜一案，本院認檢察官之聲請有刑事訴訟法第451 條之 1
    第4 項但書第4 款所定之事由，不得以簡易判決處刑，爰依
    刑事訴訟法第452 條之規定，改用通常程序審判之，合先敘
    明。
貳、證據能力方面：
一、按被告以外之人於審判外之言詞或書面陳述，除法律有規定
    者外，不得作為證據；被告以外之人於偵查中向檢察官所為
    之陳述，除顯有不可信之情況者外，得為證據；除顯有不可
    信之情況外，公務員職務上製作之紀錄文書、證明文書，及
    從事業務之人於業務上或通常業務過程所須製作之紀錄文書
    、證明文書，及除前二款之情形外，其他於可信之特別情況
    下所製作之文書，亦得為證據。被告以外之人於審判外之陳
    述，雖不符刑事訴訟法第159條之1至第159條之4之規定，而
    經當事人於審判程序同意作為證據，法院審酌該言詞陳述或
    書面陳述作成時之情況，認為適當者，亦得為證據。當事人
    、代理人或辯護人於法院調查證據時，知有第159條第1項不
    得為證據之情形，而未於言詞辯論終結前聲明異議者，視為
    有前項之同意，刑事訴訟法第158條之3、第159條第1項、第
    159 條之1 第2 項、第159 條之4 、第159 條之5 就此分別
    定有明文。
二、經查，被害人甲○○於警詢中之陳述，及卷附各項證據方法
    ，即本案所引用之供述及非供述證據，經本院依法踐行調查
    證據程序，檢察官及被告均不爭執各該證據之證據能力，且
    亦查無依法應排除其證據能力之情形，是後述所引用證據均
    具有證據能力。
參、實體方面：
一、訊據被告乙○○固對於上揭時、地，其徒手竊取被害人甲○
    ○所保管持有系爭音箱之事實供承不諱，惟辯稱：伊當日經
    過209 室，見該處門係半掩著，故從門走進去，並非翻越窗
    戶進入209 室；且伊僅取走當時209 室內存放之4 個音箱，
    並非5 個云云。經查：
（一）上揭事實，業據證人即被害人甲○○於警詢時陳述及本院
      審理中結證稱：伊於星期一發現遭竊之前一週星期五（即
      95年12月1 日），仍有看到系爭音箱置於209 室，當日下
      課前，伊有確認209 室的門已上鎖才離去，然隔了一個週
      末，於星期一早上便發現系爭音箱5 個全數失竊，而209
      室門鎖並無遭到破壞痕跡，但窗戶完全被打開。又209 室
      的窗戶未加裝鐵條，案發前復無上鎖，該窗開啟後的空間
      很大，足以讓人由此進出等語明確（見96年度偵字第2768
      號偵查卷第21至23頁，本院卷第21至23頁），此外，復有
      雅虎奇摩拍賣網站列印畫面1 件、被害人甲○○出具之贓
      物認領保管單1 份、案發現場照片7 幀、桃園縣政府警察
      局刑事警察大隊搜索扣押筆錄及扣押物品目錄表各1 份附
      卷可稽（見上開偵查卷第24至30頁、第33至36頁、第38至
      41頁）。
（二）被告雖以前揭情詞置辯，惟已顯與上開事證不符，而被告
      亦於96年1 月11日案發之初在內勤檢察官訊問時自承：伊
      當時行經209 室，推開窗戶進入該室後，發現系爭音箱很
      新，一時心起貪念故將之竊走，欲變賣系爭音箱得款供己
      花用；另對被害人甲○○於警詢時之陳述並無意見等語（
      見上開偵查卷第45至46頁），是見上開被告於偵查中所陳
      ，核與被害人甲○○所證述之遭竊情節較為一致，參諸被
      告於案發之初，對於案件發生經過之記憶較為清楚，且未
      及思考其他利害關係，供述較少權衡利害得失，反觀被告
      於本院審理時，更易前詞，改稱斯時209 室門半開著故逕
      行走入，且僅竊取系爭音箱4 個云云，卻未能就其更替陳
      詞之事由，提出堅實而合理之解釋，故應認被告於前揭偵
      查中所為之陳述，較為可採。況被告與被害人甲○○間並
      不相識，更無任何怨隙可言，衡情倘非被告確有為本件加
      重竊盜犯行，則被害人甲○○當無甘冒偽證或誣告罪責之
      風險，而故意設詞誣陷被告之理。且被害人甲○○於本院
      審理時亦結證稱：案發前209 室內除系爭音箱5 個外，並
      置有鼓1 套和吉他4 把，伊於當天下午離開209 室時，有
      確認門確實已上鎖；伊當時為熱門音樂社社長，只有其一
      人管有209 室鑰匙，而自伊檢查門鎖離開後，迄發現系爭
      音箱失竊止，均無其他社員向其索取鑰匙等情（見本院卷
      第21至23頁），益徵案發當時並無發生如被告所辯門未上
      鎖暨呈現半開狀態之可能。從而，堪認被告上開所辯應係
      事後避重就輕之詞，委無足取。
（三）綜上所述，本件事證明確，被告上揭犯行足可認定，應依
      法論科。
二、按刑法第321 條第1 項第2 款所指之「門扇」專指門戶而言
    ，而所謂「其他安全設備」，指門扇牆垣以外，依通常觀念
    足認防盜之一切設備而言，如門鎖、窗戶等；又窗戶既為安
    全設備，則用手推開窗後侵入屋內行竊，已使窗戶此一安全
    設備失其防閑效用，自屬踰越安全設備之情形，最高法院45
    年台上字第1443號、55年台上字第547 號、33年上字第1504
    號判例意旨可資參照。是核被告乙○○所為，係犯刑法第32
    1 條第1 項第2 款之踰越安全設備加重竊盜罪。爰審酌被告
    正值青年，不思正途，因一時貪念，竟竊取他人所持有之財
    物，所為非是，及其犯罪動機、目的、手段、所竊得財物之
    價值，惟念其並無任何前科紀錄，素行尚稱良好，有臺灣高
    等法院被告全國前案紀錄表及臺灣桃園地方法院檢察署刑案
    資料查註紀錄表各1 份在卷足參，且其犯後坦承部分犯行，
    頗具悔意，又與被害人甲○○達成和解，賠償被害人所受之
    損失，有本院97年4 月16日審判筆錄附卷足參等一切情狀，
    量處如主文所示之刑。又被告所犯上開加重竊盜罪，為96年
    4 月24日以前所犯，且罪名悉合於中華民國九十六年罪犯減
    刑條例所規定之減刑條件，應依該條例第2 條第1 項第3 款
    、第9 條之規定，予以減為如主文所示之刑，並諭知易科罰
    金之折算標準。末查，被告未曾因故意犯罪受有期徒刑以上
    刑之宣告，有上開被告前案紀錄表、刑案資料查註紀錄表在
    卷可考，其經此次科刑之教訓後，應知所警惕，信無再犯之
    虞，而被告現仍為清雲科技大學在學學生，且被害人甲○○
    亦於本院審理時表示願給予被告自新機會（見本院97年4 月
    16日審判筆錄），是本院認被告所受宣告刑以暫不執行為適
    當，爰依刑法第74條第1 項第1 款規定，併予宣告緩刑3 年
    ，以啟自新。
據上論斷，應依刑事訴訟法第452 條、第299 條第1 項前段，刑
法第321 條第1 項第2 款、第41條第1 項前段、第74條第1 項第
1 款，中華民國九十六年罪犯減刑條例第2 條第1 項第3 款、第
7 條、第9 條，判決如主文。
本案經檢察官鄭東到庭執行職務。
中    華    民    國    97    年    4     月    30    日
                刑事第十二庭審判長法  官  王  美  玲
                                  法  官  林  靜  梅
                                  法  官  羅  國  鴻
以上正本證明與原本無異。
如不服本判決，應於判決送達後10日內向本院提出上訴狀（應附
繕本），其未敘述上訴理由者，應於上訴期間屆滿後20日內補提
理由書狀於本院，上訴於臺灣高等法院。
                                  書記官  戴  育  萍
中    華    民    國    97    年    4     月    30    日
附錄本案論罪科刑法條：
刑法第321條
犯竊盜罪而有左列情形之一者，處六月以上、五年以下有期徒刑
：
一  於夜間侵入住宅或有人居住之建築物、船艦或隱匿其內而犯
    之者。
二  毀越門扇、牆垣或其他安全設備而犯之者。
三  攜帶兇器而犯之者。
四  結夥三人以上而犯之者。
五  乘火災、水災或其他災害之際而犯之者。
六  在車站或埠頭而犯之者。
前項之未遂犯罰之。


司法院資訊處製作；財團法人民間司法改革基金會備份。
